# 求助陈版及各路大侠：IPO历史出资瑕疵问题

提问人：djcqq 时间：2017-12-12 12:58:28
A公司目前为新三板挂牌企业，拟IPO上市，在梳理历史沿革 出资过程中发现以问题： 1 、 2001 年 3 月A公司召开 2000 年度股东会，股东会决议将截至 2000 年末剩余“未分配利润”3000万全额转增股本； 2001 年 10 月A公司临时股东会决议公司注册资本由 3000 万增加至 8000 万，其中 3000 万由上年末“未分配利润”转增，其余 2000 万由股东现金补足。 2001 年1-9月A公司净利润为负 300 万元（ 2001 年度净利润为 500 万）， 10 月完成增资后，公司列报“未分配利润”为负数 300 万元。 问题：因 2001 年 10 月实际增资时点，公司账面“未分配利润”余额仅为 2700 万元，公司仍然按照 3000 万进行转增，导致转增完成后未分配利润为负 300 万元，本次转增“未分配利润”差额部分 300 万元是否应被认定为“出资不实”？（ 2001 年全年实现净利润 500 万，该差额部分当年已被补足），如被认定为出资不实，是由大股东补足？或者由出资时点至今仍为公司的股东共同补足？

回答人：chenyiwei
严格来说，在 2001 年 10 月的实际增资时点，是存在瑕疵的。但因为 2001 年全年盈利 500 万元，到该年末， 10 月末的未分配利润红字已被后续盈利自动弥补，因此不属于对当前有实际影响的瑕疵，可以不要求股东再以现金补足该差额。